臺灣雲林地方法院刑事裁定
111年度單聲沒字第206號
聲  請  人  臺灣雲林地方檢察署檢察官
受  刑  人  黃建豪



上列聲請人因被告違反商標法案件，聲請單獨宣告沒收（110年
度緩字第812號），本院裁定如下：
    主  文
扣案如附表所示之物及犯罪所得新臺幣貳仟伍佰元，均沒收之。
    理  由
一、聲請意旨略以：被告黃建豪因違反商標法案件，業經臺灣雲
    林地方檢察署檢察官以110年度偵字第5523號為緩起訴處分
    確定在案。該案扣案如附表所示之物（臺灣雲林地方檢察署
    110年度保字第916號），係侵害商標權之物，及被告犯罪所
    得2500元，爰依刑事訴訟法第259條之1、刑法第38條第2項
    、第40條第2項、商標法第98條規定聲請沒收等語。
二、按違禁物或專科沒收之物得單獨宣告沒收；檢察官依刑事訴
    訟法第253條或第253條之1為不起訴或緩起訴之處分者，對
    刑法第38條第2項、第3項之物及第38條之1第1項、第2項之
    犯罪所得，得單獨聲請法院宣告沒收，刑法第40條第2項、
    刑事訴訟法第259條之1分別定有明文。又供犯罪所用、犯罪
    預備之物或犯罪所生之物，屬於犯罪行為人者，得沒收之。
    但有特別規定者，依其規定，刑法第38條第2項定有明文。
    且侵害商標權、證明標章權或團體商標權之物品或文書，不
    問屬於犯罪行為人與否，沒收之，為商標法第98條所明定。
    是以，侵害商標權之物品，乃絕對義務沒收之物，係屬專科
    沒收之物，得依刑法第40條第2項之規定單獨宣告沒收。
三、經查：被告黃建豪因違反商標法案件，經雲林地檢署檢察官
    以110年度偵字第5523號為緩起訴處分確定，有上開緩起訴
    處分書在卷可稽，復經本院核閱該案卷宗無訛。該署110年
    度保字第916號扣案之如附表所示之物，係屬未經以下商標
    權人：日商三麗鷗股份有限公司同意使用「HELLO KITTY」
    商標；德商阿迪達斯公司同意使用「addidas」商標；義大
    利商吉安尼凡賽斯公司同意使用「Medusa's Head Device」
    商標；美商第四章股份有限公司同意使用「Supreme」商標
    ；荷蘭商耐克創新有限合夥公司同意使用「NIKE」商標；義
    大利商˙固喜歡固喜公司同意使用「GUCCI」商標；法商香奈
    兒股份有限公司同意使用「CHANEL」商標之仿冒品等乙節，
    本件扣案之2,500元為被告自行繳回之犯罪所得，業據被告
    於偵查中坦承不諱（內政部警政署保安警察第二總隊刑案偵
    查卷〈下稱偵查卷〉第4至5頁、雲林地檢署110年度偵字第552
    3號卷第12頁反面），且有本院109年度聲搜字第611號搜索
    票、內政部警政署保安警察第二總隊刑事警察大隊偵二隊搜
    索扣押筆錄暨扣押物品目錄表、扣押物品收據1份（偵查卷
    第9至14頁）、日商三麗鷗股份有限公司委任萬國法律事務
    所出具之侵權仿冒品鑑價報告（偵查卷第15至19頁）、侵害
    商標權真仿品比對報告（偵查卷第31至33頁）、經濟部智慧
    財產局商標單筆詳細報表（偵查卷第20至30頁、第36至38、
    43、50、52至55、70頁）、德商阿迪達斯公司鑑定報告書(
    偵查卷第39頁)、義大利商吉安尼凡賽斯公司鑑定報告書(偵
    查卷第44頁)、美商第四章股份有限公司委任冠群國際專利
    商標聯合事務所出具之鑑定意見書(偵查卷第46至49頁)、台
    灣耐基商業有限公司110年3月9日函文暨產品鑑定書(偵查卷
    第51、57至60頁)、義大利商˙固喜歡固喜公司委任恒鼎知識
    產權代理有限公司出具之鑑定報告書(偵卷61至65頁)、法商
    香奈兒股份有限公司委任台灣薈萃商標有限公司出具之鑑定
    證明書(偵查卷第68至69、71頁)、現場照片及扣案物照片(
    偵查卷第73至76頁)各1份存卷可參，是上開扣案物確係侵害
    商標權之仿冒物品，揆諸前揭規定，聲請人聲請單獨宣告沒
    收扣案如附表所示之物及犯罪所得2,500元，為有理由，應
    予准許。
四、依刑事訴訟法第455條之36第2項、第259條之1，商標法第98
    條，刑法第40條第2項，裁定如主文。
中　　華　　民　　國　　111 　年　　11　　月　　30　　日
                  刑事第三庭    法  官  蔡美華
以上正本證明與原本無異。
如不服本裁定，應於裁定送達後5 日內向本院提出抗告狀（須附
繕本）。
中　　華　　民　　國　　111 　年　　11　　月　　30　　日
                                書記官　陳智仁
附表：　
編號 商標權人 物品 數量 註冊/審定號 1 日商三麗鷗股份有限公司 HELLO KITTY商標保溫杯 9個 00000000 2 日商三麗鷗股份有限公司 HELLO KITTY商標旅充頭 3個 00000000 3 日商三麗鷗股份有限公司 HELLO KITTY商標行動電源 1個 00000000 4 日商三麗鷗股份有限公司 HELLO KITTY商標打火機 3個 00000000 5 日商三麗鷗股份有限公司 HELLO KITTY商標吹風機 14件 00000000 6 日商三麗鷗股份有限公司 HELLO KITTY商標計算機 16個 00000000 7 日商三麗鷗股份有限公司 HELLO KITTY商標鑰匙圈 31個 00000000 8 日商三麗鷗股份有限公司 HELLO KITTY商標盒子 32個 00000000 9 德商阿迪達斯公司 addidas 商標衣服 1件 00000000 10 德商阿迪達斯公司 addidas 商標包包 2個 00000000 11 德商阿迪達斯公司 addidas 商標拖鞋 1雙 00000000 12 義大利商吉安尼凡賽斯公司 Medusa's Head Device 商標香水 7件 00000000 13 美商第四章股份有限公司 Supreme  商標包包 5個 00000000 14 荷蘭商耐克創新有限合夥公司 NIKE 商標拖鞋 2雙 00000000 15 荷蘭商耐克創新有限合夥公司 NIKE 商標包包 4個 00000000 16 荷蘭商耐克創新有限合夥公司 NIKE 商標外套 1件 00000000 17 荷蘭商耐克創新有限合夥公司 JORDAN 商標衣服 1件 00000000 18 義大利商˙固喜歡固喜公司 GUCCI 商標香水 4件 00000000 19 法商香奈兒股份有限公司 CHANEL 商標香水 12件 00000000